【裁判字號】    89,易,64
【裁判日期】    891123
【裁判案由】    贓物
【裁判全文】
臺灣花蓮地方法院刑事判決                            八十九年度易字第六四號
    公  訴  人  臺灣花蓮地方法院檢察署檢察官
    被      告  甲○○
右列被告因贓物案件，經檢察官提起公訴（八十八年度偵字第四四五四號），本院判
決如左：
    主  文
甲○○無罪。
    理  由
一、公訴意旨略以：被告甲○○明知車牌號碼ＨＱ–七一一一號自用小客車，係乙○
    ○（業以竊盜罪判刑六月）於八十七年十月三日偷來之贓車，嗣乙○○想將該車
    丟棄，惟甲○○不肯，執意收受並使用該車，兩人乃於八十七年十月三日晚上駕
    駛該車去喝酒，因乙○○酒醉，將車交甲○○駕駛，旋於八十七年十月四日上午
    十時二十八分許，途經過花蓮市○○○街十號前，為巡邏之警員查獲，經檢察官
    將甲○○以共同竊盜提起公訴後，因乙○○於審判中供出上情，始知甲○○涉有
    收受贓物罪嫌，因認被告甲○○涉有刑法第三百四十九條第一項收受贓物罪嫌。
二、按犯罪事實應依証據認定之，無証據不得推定其犯罪事實；又不能証明被告犯罪
    ，應為無罪之諭知，刑事訴訟法第一百五十四條、第三百零一條第一項分別定有
    明文。次按認定犯罪事實所憑之證據，無論直接證據或間接證據，其為訴訟上之
    證明，須於通常一般之人均不致有所懷疑，而得確信其為真實之程度者，始得據
    為有罪之認定，倘其證明尚未達到此一程度，而有合理之懷疑存在時，即應為無
    罪之認定（最高法院七十六年度臺上字第四九八六號判例可參）。訊據被告甲○
    ○固坦承於八十七年十月四日上午駕駛前開贓車附載乙○○經警查獲之事實不諱
    ，惟堅詞否認前揭犯行，辯稱：乙○○有說車子是朋友的，在八十七年十月四日
    上午八時許，乙○○的父親說沒煙，要出來買煙，本來是乙○○開車，我看他醉
    了，就自己開，並不知道是乙○○偷來的贓車等語。而本件公訴人認被告涉有前
    揭犯行，無非以證人乙○○另案於審判時之供述為唯一證據，並認乙○○與被告
    素無嫌隙，自無必要設詞誣陷，而認乙○○於審判時之供述可採。經查：
  (1)證人乙○○於本院八十八年度易字第四五號其被控與甲○○共同竊盜本件車輛乙
    案審判時，雖供稱：「我跟甲○○說車子是我偷的，我要把車子丟掉，他不肯，
    還要開車繼續去喝酒，後來我喝得很醉，就換他開，他在開車時就被警察抓到」
    等語，然乙○○於該車為警方查獲當日，係供稱車子是甲○○提供的，何時偷的
    要問甲○○，伊不知道是偷來的云云（見偵查卷第三四頁至三九頁警訊筆錄），
    於檢察官偵查中亦矢口否認犯行，故乙○○於案發之際已有推卸責任予甲○○之
    心態，且其證詞反覆不一，已有瑕疵可指。其事後雖坦承竊盜犯行，唯其既已推
    卸責任予甲○○在先，並導致甲○○被起訴涉嫌竊盜，即不能謂其與甲○○毫無
    嫌隙而完全採信其證詞，況乙○○事後再指證被告甲○○知道是贓車等情，亦可
    使人認為被告甲○○被起訴竊盜罪亦是罪有應得，並非乙○○一人所造成，故實
    情如何，仍應加以調查，以免任憑乙○○反覆不一而有瑕疵之證詞而左右被告甲
    ○○判決之結果。
  (2)再者，證人乙○○於本院審理時證稱：偷車當天原與甲○○在友人黃信成家喝酒
    ，怕吵到黃信成家人，就騎機車載甲○○、黃信成二人出去喝，途中下雨，乃讓
    二人先下車，其騎車去提款，後來機車沒有油，看到本件贓車沒熄火，就把車開
    走去載他們二人，黃信成有問車子是如何來的，我說跟朋友借的，甲○○沒有問
    我，我們就到吉安鄉公所去喝酒，喝完後到父親那裡再喝，後來要去買酒，我本
    來要一個人去買，甲○○硬要跟我去，被告搶著要開車，我說這是用偷的，甲○
    ○沒有問我何時偷的等語，核與被告所述乙○○稱車是朋友的，因乙○○喝醉了
    ，才幫他開等情大致相符，從而可以確定者是乙○○曾經告知被告及友人車子是
    朋友的，以及被告與乙○○自十月三日起至十月四日連續喝酒甚多之事實，而乙
    ○○於酒後之狀態下，究竟有無告知被告車子是偷來的，被告能否聽清楚，誠屬
    可疑，況且被告主觀上已先得知車子是乙○○朋友的，在本院查無其他積極證據
    足資證明被告事後確實知悉所駕駛之車輛為乙○○竊得之物時，依罪疑唯輕之原
    則，即難僅憑證人乙○○前開供述而認定被告犯罪，依前揭說明，即應為被告無
    罪之諭知。
據上論斷，應依刑事訴訟法第三百零一條第一項前段，判決如主文。
中      華      民      國      八十九     年    十一     月    二十三  日
                                臺灣花蓮地方法院刑事庭
                                    法  官  林  碧  玲
右正本證明與原本無異。
如對本判決不服，應於送達後十日內，向本院提出上訴狀。（應抄附繕本）告訴人或
被害人如對於本判決不服者，應具備理由請求檢察官上訴，其上訴期間之計算係以檢
察官收受判決正本之日期為準。
                                    法院書記官
中      華      民      國      八十九     年    十一     月    二十四  日


司法院資訊處製作；財團法人民間司法改革基金會備份。
